臺灣新竹地方法院刑事宣示判決筆錄　 100 年度審訴字第640號
公　訴　人　臺灣新竹地方法院檢察署檢察官
被　　　告　黃進淦
選任辯護人　袁曉君律師
上列被告因偽造文書等案件，檢察官提起公訴（99年度偵字第46
79號）後，聲請改依協商程序而為判決，本院於中華民國100 年
12月28日下午4 時，在本院刑事第十一法庭宣示判決，出席職員
如下：
　　　　　　　　審判長法　官　劉兆菊
　　　　　　　　　　　書記官　林兆嘉
　　　　　　　　　　　通　譯　邱立杰
法官起立朗讀判決主文、犯罪事實要旨、處罰條文，及告以上訴
限制、期間並提出上訴狀之法院，且諭知記載其內容：
一、主  文：
    黃進淦犯如附表一至六所示之罪，各處如附表一至六所示之
    刑。應執行有期徒刑貳年；如易科罰金，以銀元佰元即新
    臺幣玖佰元折算壹日。緩刑伍年。
二、犯罪事實要旨：
（一）緣黃進淦、黃進源、黃錦城、范黃瑞澄、王黃瑞英及黃進
      增（於民國98年8 月23日死亡）、黃宇弘（黃金水之孫、
      黃金水之三子黃進輝之子，黃進輝於62年10月2 日死亡）
      均為黃金水遺產之繼承人（黃金水於96年1 月27日死亡）
      。黃進淦明知黃金水之存款授權範圍僅為用以支付黃金水
      之醫療費用及照顧身有殘疾之黃進增，於95年4 月6 日黃
      金水因病昏迷後，趁由其單獨照顧黃金水之機會，未經黃
      金水之同意或授權，分別為下列犯行：
  １、基於意圖為自己不法所有及行使偽造文書之接續犯意，於
      附表一所示時間，在位於新竹縣新豐鄉○○街26號之新豐
      山崎郵局（下稱新豐山崎郵局）內，以附表一所示之方式
      行使偽造私文書，致郵局承辦人員信以為真陷於錯誤而將
      如附表一所示之金額轉存至黃金水所有之新豐山崎郵局帳
      號00000000000000號帳戶內，並誤認黃進淦係受黃金水之
      授權提領款項，而將黃金水上開新豐山崎郵局帳戶存款中
      之如附表一所示之金額交付予黃進淦，足以生損害於黃金
      水及新豐山崎郵局對於存款帳戶存提款管理之正確性。
  ２、基於意圖為自己不法所有及行使偽造文書之概括犯意，連
      續於附表二所示時間，在上開新豐山崎郵局內，持黃金水
      之印章在如附表二所示之郵政存簿儲金提款單客戶原留印
      鑑欄上盜蓋「黃金水」之印章，復填寫如附表二所示之金
      額後，佯示黃金水本人提領上開款項，並將偽造之上開郵
      政存簿儲金提款單之私文書及黃金水所有之新豐山崎郵局
      帳號00000000000000號帳戶存摺交由新豐山崎郵局承辦人
      員辦理提領而據以行使，致新豐山崎郵局承辦人員信以為
      真陷於錯誤，誤認黃進淦係受黃金水之授權提領款項，而
      將黃金水上開新豐山崎郵局帳戶存款中之如附表二所示之
      金額交付予黃進淦，足以生損害於黃金水及新豐山崎郵局
      對於存款帳戶存提款管理之正確性。
  ３、基於意圖為自己不法所有之犯意（附表三編號1 ）及行使
      偽造文書之概括（附表三編號1 至5 ）或個別犯意（附表
      三編號6 至8 ），於附表三所示時間，在位於新竹縣新豐
      鄉○○路○ 段155-16號之華南商業銀行新豐分行（下稱華
      南新豐分行）內，持黃金水之印章在如附表編號1 所示之
      華南商業銀行存本取息儲蓄存款存單（存單號碼：HSNO.0
      000000號）及如附表三編號2 至8 所示之存摺類存款存款
      憑條存戶簽章欄上盜蓋「黃金水」之印章，復填寫如附表
      三編號2 至8 所示之金額後，佯示黃金水本人解除定存及
      轉帳或提領上開款項，並將偽造之上開存摺類存款存款憑
      條之私文書及黃金水所有之華南商業銀行存本取息儲蓄存
      款存單（存單號碼：HSNO.0000000號、0000000 號、0000
      000 號、0000000 號、0000000 號、0000000 號、000000
      0 號、0000000 號）交由華南新豐分行承辦人員辦理解除
      定存及轉帳或提領而據以行使，華南新豐分行承辦人員授
      權解除定存及轉帳或提領上開款項，將上開存單解除定存
      後，將如附表三編號2 至8 所示之金額轉帳至黃金水所有
      之華南新豐分行帳號000000000000號帳戶內，另華南新豐
      分行承辦人員因而陷於錯誤，而將黃金水所有之華南商業
      銀行存本取息儲蓄存款存單（存單號碼：HSNO.0000000號
      ）辦理上開解除定存後，將款項78萬元交付予黃進淦，足
      以生損害於黃金水及華南新豐分行對於存款帳戶存提款管
      理之正確性。
  ４、基於意圖為自己或他人不法所有及行使偽造文書之概括（
      附表四編號1 至3 ）或個別（附表四編號4 至6 ）或接續
      犯意（附表四編號7 、8 ），分別於附表四所示時間，在
      上開華南新豐分行內，持黃金水之印章在附表四所示之存
      摺類存款存款憑條存戶簽章欄上盜蓋「黃金水」之印章，
      復填寫如附表四所示之金額後，佯示黃金水本人轉帳或提
      領上開款項，並將偽造之上開存摺類存款存款憑條之私文
      書及黃金水所有之華南新豐分行帳號000000000000號、00
      0000000000號帳戶存摺交由華南新豐分行承辦人員辦理轉
      帳或提領而據以行使，致華南新豐分行承辦人員信以為真
      陷於錯誤，誤認黃進淦係受黃金水之授權轉帳或提領款項
      ，將如附表四編號2 、5 、7 、8 所示之金額轉帳至黃進
      增所有之華南新豐分行帳號000000000000號帳戶內及將如
      附表四編號1 、3 、4 、6 之金額交付予黃進淦，足以生
      損害於黃金水及華南新豐分行對於存款帳戶存提款管理之
      正確性。
  ５、基於意圖為自己或他人不法所有及行使偽造文書之個別犯
      意，分別於附表五所示時間，在位於新竹縣芎林鄉○○街
      120 號之芎林鄉農會內，持黃金水之印章在附表五所示之
      存摺類存款存款憑條存戶簽章欄上盜蓋「黃金水」之印章
      ，復填寫如附表五所示之金額後，佯示黃金水本人轉帳或
      提領上開款項，並將偽造之上開存摺類存款存款憑條之私
      文書及黃金水所有之芎林鄉農會帳號00000000000000號帳
      戶存摺交由芎林鄉農會承辦人員辦理轉帳或提領而據以行
      使，致芎林鄉農會承辦人員信以為真陷於錯誤，誤認黃進
      淦係受黃金水之授權轉帳或提領款項，將如附表五編號3
      所示之金額轉帳至黃進增所有之華南新豐分行帳號000000
      000000號帳戶內及將如附表五編號1 、2 之金額交付予黃
      進淦，足以生損害於黃金水及芎林鄉農會對於存款帳戶存
      提款管理之正確性。
（二）黃進淦另基於意圖為自己不法所有及行使偽造私文書之犯
      意，未經黃進增之同意或授權，於附表六所示之時間，在
      上開華南新豐分行內，持黃進增之印章在附表六所示之存
      摺類存款存款憑條存戶簽章欄及匯款申請單上盜蓋「黃進
      增」之印章，復填寫附表六所示之金額後，佯示黃進增本
      人匯款上開款項，並將偽造之上開存摺類存款存款憑條及
      匯款申請單之私文書及黃進增所有之華南新豐分行帳號00
      0000000000號帳戶存摺交由華南新豐分行承辦人員辦理轉
      帳或提領而據以行使，致華南新豐分行承辦人員信以為真
      陷於錯誤，誤認黃進淦係受黃進增之授權匯款上開款項，
      將黃進增所有之華南新豐分行帳號000000000000號帳戶內
      之附表六所示之金額匯款至黃進淦所有之兆豐國際商業銀
      行分行帳號00000000000 號帳戶內，足以生損害於黃進增
      及華南新豐分行對於存款帳戶存提款管理之正確性。
（三）嗣因黃進源、黃錦城、黃宇弘、范黃瑞澄及王黃瑞英等繼
      承人欲就黃金水之遺產進行分割，發現有異，始循線查悉
      上情。
三、案經黃進源、黃錦城、黃宇弘、范黃瑞澄及王黃瑞英訴由臺
    灣新竹地方法院檢察署檢察官偵查起訴後，經檢察官聲請認
    罪協商判決，由本院合議庭裁定由受命法官獨任改依協商程
    序而為判決。
四、處罰條文：
    廢止前刑法第56條、刑法第210 條、第216 條、第339 條第
    1 項、第55條前段、第51條第5 款、修正前刑法第41條第1
    項前段、第2 項、刑法第41條第2 項、第8 項、第74條第1
    項第1 款，刑法施行法第1 條之1 第1 項、第2 項前段，廢
    止前罰金罰鍰提高標準條例第1 條前段、第2 條，現行法規
    所定貨幣單位折算新臺幣條例第2 條，中華民國九十六年罪
    犯減刑條例第2 條第1 項第3 款、第7 條、第9 條。
五、不宣告沒收之說明：按盜用他人真印章所蓋之印文，並非偽
    造印章之印文，不在刑法第219 條所定必須沒收之列，此分
    別有最高法院48年度臺上字第113 號、第1533號、51年度臺
    上字第1054號判例可資參照，是以上開郵政存簿儲金提款單
    、存摺類存款存款憑條、華南商業銀行存單上之「黃金水」
    、「黃進增」印文均係屬盜用，而非偽造，故不予宣告沒收
    。而該等郵政存簿儲金提款單、存摺類存款存款憑條、華南
    商業銀行存單原本均已交付予華南新豐分行、新豐山崎郵局
    或芎林鄉農會承辦人員供被告黃進淦盜領或轉帳金錢之用，
    已非被告黃進淦所有，亦均爰不另為沒收之諭知，附此說明
    。
六、附記事項：
（一）新舊法比較：
      被告黃進淦行為後，刑法部分條文已於94年2 月2 日修正
      公布，並自95年7 月1 日施行。依修正後刑法第2 條第1
      項規定：「行為後法律有變更者，適用行為時之法律。但
      行為後之法律有利於行為人者，適用最有利於行為人之法
      律。」，此條規定與刑法第1 條罪刑法定主義契合，係規
      範行為後法律變更所生新舊法律比較適用之準據，是刑法
      第2 條本身雖經修正，尚無比較新舊法之問題，應一律適
      用裁判時之現行刑法第2 條，以決定適用之刑罰法律，合
      先敘明。又本次修正涵蓋之範圍甚廣，故比較新舊法時，
      應就罪刑有關之共犯、牽連犯、連續犯、有無累犯加重、
      自首減輕暨其他法定加減原因與加減例等一切情形，綜其
      全部罪刑之結果而為比較，復有最高法院95年5 月23日95
      年第8 次刑庭會議決議可資參照。茲就本案有關之法條修
      正比較適用如下：
  １、查刑法第56條連續犯之規定，業於94年1月7日修正公布刪
      除，並於95年7 月1 日施行，則被告黃進淦於附表二、附
      表三編號1 至5 、附表四編號1 至3 之犯行，因行為後新
      法業已刪除連續犯之規定，此刪除雖非犯罪構成要件之變
      更，但顯已影響行為人刑罰之法律效果，自屬法律有變更
      ，依刑法第2 條第1 項規定，比較新、舊法結果，仍應適
      用最有利於被告黃進淦之行為時法律即廢止前刑法第56條
      連續犯之規定。
  ２、又被告黃進淦行為時之易科罰金折算標準，依廢止前罰金
      罰鍰提高標準條例第2 條前段規定，就其原定數額提高為
      100 倍折算1 日，則被告黃進淦行為時之易科罰金折算標
      準，依現行法規所定貨幣單位折算新臺幣條例第2 條規定
      ，應以銀元300 元即新臺幣900 元折算1 日，惟94年2 月
      2 日修正後之刑法第41條第1 項規定：「犯最重本刑為五
      年以下有期徒刑以下之刑之罪，而受六個月以下有期徒刑
      或拘役之宣告者，得以新臺幣一千元、二千元或三千元折
      算一日，易科罰金。但確因不執行所宣告之刑，難收矯正
      之效，或難以維持法秩序者，不在此限。」；至98年12月
      30日修正公布，99年1 月1 日施行之刑法第41條第1 項規
      定為「犯最重本刑為五年以下有期徒刑以下之刑之罪，而
      受六月以下有期徒刑或拘役之宣告者，得以新臺幣一千元
      、二千元或三千元折算一日，易科罰金。但易科罰金，難
      收矯正之效或難以維持法秩序者，不在此限。」，僅屬文
      字之修正；惟修正前同條第8 項原規定「第一項至第三項
      規定於數罪併罰，其應執行之刑未逾六個月者，亦適用之
      。」，修正為「第一項至第四項及第七項之規定，於數罪
      併罰之數罪均得易科罰金或易服社會勞動，其應執行之刑
      逾六月者，亦適用之。」，換言之，若依修正前刑法第41
      條第8 項規定，縱使數罪併罰之數罪均得諭知易科罰金，
      倘若應執行刑逾6 月時，即不得諭知易科罰金；惟依修正
      後刑法第41條第8 項規定，仍得諭知易科罰金，是經比較
      修正前、後之規定，自以修正後之刑法第41條第8 項規定
      對被告黃進淦有利，故應依刑法第2 條第1 項但書規定，
      適用修正後刑法第41條之規定。
  ３、綜合上述各條文修正前後之比較，揆諸修正後刑法第2 條
      第1 項規定之「從舊從輕」原則及前揭最高法院決議意旨
      ，修正後之規定並非較有利於被告黃進淦，爰依刑法第2
      條第1 項前段規定，適用行為時即修正前之刑法，對被告
      黃進淦較為有利。
（二）被告黃進淦所犯上開行使偽造私文書罪，其犯罪時間分別
      如附表一、二、三、四、五、六所載，其行為末日均係在
      96年4 月24日以前，符合中華民國九十六年罪犯減刑條例
      第2 條第1 項第3 款規定，且無該條例第3 條規定不予減
      刑之情形，爰減其刑期二分之一。
七、協商判決除有刑事訴訟法第455 條之4 第1 項第1 款於本訊
    問程序終結前，被告撤銷協商合意或檢察官撤回協商聲請者
    ；第2 款被告協商之意思非出於自由意志者；第4 款被告所
    犯之罪非第455 條之2 第1 項所定得以協商判決者；第6 款
    被告有其他較重之裁判上一罪之犯罪事實者；第7 款法院認
    應諭知免刑或免訴、不受理者情形之一，及違反同條第2 項
    「法院應於協商合意範圍內為判決；法院為協商判決所科之
    刑，以宣告緩刑或2 年以下有期徒刑、拘役或罰金為限」之
    規定者外，檢察官與被告均不得上訴。
八、如有前項得上訴之情形，得自收受宣示判決筆錄送達之日起
    10 日 內，向本院提出上訴書狀，上訴於第二審法院。
本案經檢察官洪期榮到庭執行職務。
中    華    民    國    100    年    12    月    28   日
                  刑事第九庭      書  記  官  林兆嘉
                                  審判長法官  劉兆菊
以上筆錄正本係照原本作成。
中    華    民    國    100    年    12    月    28   日
                                  書  記  官  許榮成
附錄本案論罪科刑法條全文：
中華民國刑法第216條
行使第210 條至第215 條之文書者，依偽造、變造文書或登載不
實事項或使登載不實事項之規定處斷。
中華民國刑法第210條
偽造、變造私文書，足以生損害於公眾或他人者，處 5 年以下有
期徒刑。
中華民國刑法第339條第1項
意圖為自己或第三人不法之所有，以詐術使人將本人或第三人之
物交付者，處5年以下有期徒刑、拘役或科或併科1千元以下罰金
附表一：
┌──┬──────────────────────┬────────┐
│時間│犯罪事實                                    │主文罪名及宣告刑│
├──┼──────────────────────┼────────┤
│95年│黃進淦基於意圖為自己不法之所有及行使偽造文書│黃進淦犯行使偽造│
│4 月│之接續犯意，在新豐山崎郵局內，先持黃金水之印│私文書罪，處有期│
│11日│章郵政定期儲金轉存申請書儲戶姓名欄上盜蓋「黃│徒刑拾月，減為有│
│    │金水」之印章，復填寫金額1,250,000 元及600,00│期徒刑伍月；如易│
│    │0 元後，佯示黃金水本人轉存上開款項，並將偽造│科罰金，以銀元│
│    │之上開郵政定期儲金轉存申請書之私文書、黃金水│佰元即新臺幣玖佰│
│    │之身分證及定期儲金存單（存單號碼：00000000號│元折算壹日。    │
│    │及00000000號）交由新豐山崎郵局承辦人員辦理轉│                │
│    │存而據以行使，郵局承辦人員乃將上開定存單解除│                │
│    │定存後，將1,250,000 元及600,000 元轉存至黃金│                │
│    │水所有之新豐山崎郵局帳號00000000000000號帳戶│                │
│    │內；復持黃金水之印章在郵政存簿儲金提款單客戶│                │
│    │原留印鑑欄上盜蓋「黃金水」之印章，及填寫金額│                │
│    │250,000 元及500,000 元後，佯示黃金水本人提領│                │
│    │上開款項，並將偽造之上開郵政存簿儲金提款單之│                │
│    │私文書及黃金水所有之新豐山崎郵局帳號00000000│                │
│    │077554號帳戶存摺交由新豐山崎郵局承辦人員辦理│                │
│    │提領而據以行使，致新豐山崎郵局承辦人員信以為│                │
│    │真陷於錯誤，誤認黃進淦係受黃金水之授權提領款│                │
│    │項，而將黃金水上開新豐山崎郵局帳戶存款中之25│                │
│    │0,000 元及500,000 元交付予黃進淦。          │                │
└──┴──────────────────────┴────────┘
附表二：黃金水之山崎郵局帳號00000000000000號帳戶
┌──┬──┬─────┬────────┬────┬────────┐
│編號│時間│金額      │偽造之文書      │金錢流向│主文罪名及宣告刑│
├──┼──┼─────┼────────┼────┼────────┤
│1   │95年│800,000元 │郵政存簿儲金提款│黃進淦提│黃進淦連續犯行使│
│    │4 月│          │單及在其上盜用「│領      │偽造私文書罪，處│
│    │24日│          │黃金水」印章    │        │有期徒刑拾月，減│
├──┼──┼─────┼────────┼────┤為有期徒刑伍月；│
│2   │95年│600,000元 │郵政存簿儲金提款│黃進淦提│如易科罰金，以銀│
│    │6 月│          │單及在其上盜用「│領      │元佰元即新臺幣│
│    │19日│          │黃金水」印章    │        │玖佰元折算壹日。│
└──┴──┴─────┴────────┴────┴────────┘
附表三：黃金水之華南商業銀行新豐分行之定存單
┌──┬──┬──────┬──────┬─────┬────────┐
│編號│時間│金額        │偽造之文書  │金錢流向  │主文罪名及宣告刑│
├──┼──┼──────┼──────┼─────┼────────┤
│1   │95年│780,000元   │在華南商業銀│黃進淦提領│黃進淦連續犯行使│
│    │5 月│            │行存單號碼  │現金      │偽造私文書罪，處│
│    │9 日│            │000000 0號上│          │有期徒刑拾月，減│
│    │    │            │盜用「黃金水│          │為有期徒刑伍月；│
│    │    │            │」印章      │          │如易科罰金，以銀│
├──┼──┼──────┼──────┼─────┤元佰元即新臺幣│
│2   │95年│230,000元   │存摺類存款存│轉帳至黃金│玖佰元折算壹日。│
│    │5 月│            │款憑條及在其│水所有之華│                │
│    │26日│            │上存款人欄上│南新豐分行│                │
│    │    │            │盜用「黃金水│帳號310206│                │
│    │    │            │」印章      │005640號帳│                │
│    │    │            │            │戶內      │                │
├──┼──┼──────┼──────┼─────┤                │
│3   │95年│450,000元   │存摺類存款存│轉帳至黃金│                │
│    │5 月│            │款憑條及在其│水所有之華│                │
│    │26日│            │上存款人欄上│南新豐分行│                │
│    │    │            │盜用「黃金水│帳號310206│                │
│    │    │            │」印章      │005640號帳│                │
│    │    │            │            │戶內      │                │
├──┼──┼──────┼──────┼─────┤                │
│4   │95年│1,230,000元 │存摺類存款存│轉帳至黃金│                │
│    │5 月│            │款憑條及在其│水所有之華│                │
│    │26日│            │上存款人欄上│南新豐分行│                │
│    │    │            │盜用「黃金水│帳號310206│                │
│    │    │            │」印章      │005640號帳│                │
│    │    │            │            │戶內      │                │
├──┼──┼──────┼──────┼─────┤                │
│5   │95年│100,000元   │存摺類存款存│轉帳至黃金│                │
│    │6 月│            │款憑條及在其│水所有之華│                │
│    │30日│            │上存款人欄上│南新豐分行│                │
│    │    │            │盜用「黃金水│帳號310206│                │
│    │    │            │」印章      │005640號帳│                │
│    │    │            │            │戶內      │                │
├──┼──┼──────┼──────┼─────┼────────┤
│6   │95年│540,000元   │存摺類存款存│轉帳至黃金│黃進淦犯行使偽造│
│    │9 月│            │款憑條及在其│水所有之華│私文書罪，處有期│
│    │11日│            │上存款人欄上│南新豐分行│徒刑拾月，減為有│
│    │    │            │盜用「黃金水│帳號310206│期徒刑伍月；如易│
│    │    │            │」印章      │005640號帳│科罰金，以銀元│
│    │    │            │            │戶內      │佰元即新臺幣玖佰│
│    │    │            │            │          │元折算壹日。    │
├──┼──┼──────┼──────┼─────┼────────┤
│7   │95年│170,000元   │存摺類存款存│轉帳至黃金│黃進淦犯行使偽造│
│    │10月│            │款憑條及在其│水所有之華│私文書罪，處有期│
│    │17日│            │上存款人欄上│南新豐分行│徒刑拾月，減為有│
│    │    │            │盜用「黃金水│帳號310206│期徒刑伍月；如易│
│    │    │            │」印章      │005640號帳│科罰金，以銀元│
│    │    │            │            │戶內      │佰元即新臺幣玖佰│
│    │    │            │            │          │元折算壹日。    │
├──┼──┼──────┼──────┼─────┼────────┤
│8   │95年│1,500,000 元│存摺類存款存│轉帳至黃金│黃進淦犯行使偽造│
│    │11月│            │款憑條及在其│水所有之華│私文書罪，處有期│
│    │27日│            │上存款人欄上│南新豐分行│徒刑拾月，減為有│
│    │    │            │盜用「黃金水│帳號310206│期徒刑伍月；如易│
│    │    │            │」印章      │005640號帳│科罰金，以銀元│
│    │    │            │            │戶內      │佰元即新臺幣玖佰│
│    │    │            │            │          │元折算壹日。    │
└──┴──┴──────┴──────┴─────┴────────┘
附表四：黃金水之華南銀行帳號000000000000號帳戶、帳號0000
00000000號帳戶
┌──┬──┬──────┬──────┬─────┬────────┐
│編號│時間│金額        │偽造之文書  │金錢流向  │主文罪名及宣告刑│
├──┼──┼──────┼──────┼─────┼────────┤
│1   │95年│200,000元   │存摺類存款存│黃進淦提領│黃進淦連續犯行使│
│    │4 月│            │款憑條及在其│          │偽造私文書罪，處│
│    │4 日│            │上存款人欄上│          │有期徒刑拾月，減│
│    │    │            │盜用「黃金水│          │為有期徒刑伍月；│
│    │    │            │」印章      │          │如易科罰金，以銀│
├──┼──┼──────┼──────┼─────┤元佰元即新臺幣│
│2   │95年│1,100,000元 │存摺類存款存│轉帳至黃進│玖佰元折算壹日。│
│    │5 月│            │款憑條及在其│增所有之華│                │
│    │26日│            │上存款人欄上│南新豐分行│                │
│    │    │            │盜用「黃金水│帳號310200│                │
│    │    │            │」印章      │410622號帳│                │
│    │    │            │            │戶內      │                │
├──┼──┼──────┼──────┼─────┤                │
│3   │95年│500,000元   │存摺類存款存│黃進淦提領│                │
│    │6 月│            │款憑條及在其│          │                │
│    │30日│            │上存款人欄上│          │                │
│    │    │            │盜用「黃金水│          │                │
│    │    │            │」印章      │          │                │
├──┼──┼──────┼──────┼─────┼────────┤
│4   │95年│450,000元   │存摺類存款存│黃進淦提領│黃進淦犯行使偽造│
│    │9 月│            │款憑條及在其│          │私文書罪，處有期│
│    │11日│            │上存款人欄上│          │徒刑拾月，減為有│
│    │    │            │盜用「黃金水│          │期徒刑伍月；如易│
│    │    │            │」印章      │          │科罰金，以銀元│
│    │    │            │            │          │佰元即新臺幣玖佰│
│    │    │            │            │          │元折算壹日。    │
├──┼──┼──────┼──────┼─────┼────────┤
│5   │95年│300,000元   │存摺類存款存│轉帳至黃進│黃進淦犯行使偽造│
│    │11月│            │款憑條及在其│增所有之華│私文書罪，處有期│
│    │27日│            │上存款人欄上│南新豐分行│徒刑拾月，減為有│
│    │    │            │盜用「黃金水│帳號310200│期徒刑伍月；如易│
│    │    │            │」印章      │410622號帳│科罰金，以銀元│
│    │    │            │            │戶內      │佰元即新臺幣玖佰│
│    │    │            │            │          │元折算壹日。    │
├──┼──┼──────┼──────┼─────┼────────┤
│6   │95年│200,000元   │存摺類存款存│黃進淦提領│黃進淦犯行使偽造│
│    │12月│            │款憑條及在其│          │私文書罪，處有期│
│    │12日│            │上存款人欄上│          │徒刑拾月，減為有│
│    │    │            │盜用「黃金水│          │期徒刑伍月；如易│
│    │    │            │」印章      │          │科罰金，以銀元│
│    │    │            │            │          │佰元即新臺幣玖佰│
│    │    │            │            │          │元折算壹日。    │
├──┼──┼──────┼──────┼─────┼────────┤
│7   │96年│560,000元   │存摺類存款存│轉帳至黃進│黃進淦犯行使偽造│
│    │1 月│            │款憑條及在其│增所有之華│私文書罪，處有期│
│    │3 日│            │上存款人欄上│南新豐分行│徒刑拾月，減為有│
│    │    │            │盜用「黃金水│帳號310200│期徒刑伍月；如易│
│    │    │            │」印章      │410622號帳│科罰金，以銀元│
│    │    │            │            │戶內      │佰元即新臺幣玖佰│
├──┼──┼──────┼──────┼─────┤元折算壹日。    │
│8   │96年│1,200,000元 │存摺類存款存│轉帳至黃進│                │
│    │1 月│            │款憑條及在其│增所有之華│                │
│    │3 日│            │上存款人欄上│南新豐分行│                │
│    │    │            │盜用「黃金水│帳號310200│                │
│    │    │            │」印章      │410622號帳│                │
│    │    │            │            │戶內      │                │
└──┴──┴──────┴──────┴─────┴────────┘
 附表五：黃金水之芎林鄉農會帳號00000000000000號帳戶
┌──┬──┬──────┬──────┬─────┬────────┐
│編號│時間│金額        │偽造之文書  │金錢流向  │主文罪名及宣告刑│
├──┼──┼──────┼──────┼─────┼────────┤
│1   │95年│400,000元   │存摺類存款存│黃進淦提領│黃進淦犯行使偽造│
│    │6 月│            │款憑條及在其│          │私文書罪，處有期│
│    │1 日│            │上存款人欄盜│          │徒刑拾月，減為有│
│    │    │            │用「黃金水」│          │期徒刑伍月；如易│
│    │    │            │印章        │          │科罰金，以銀元│
│    │    │            │            │          │佰元即新臺幣玖佰│
│    │    │            │            │          │元折算壹日。    │
├──┼──┼──────┼──────┼─────┼────────┤
│2   │95年│450,000元   │存摺類存款存│黃進淦提領│黃進淦犯行使偽造│
│    │7 月│            │款憑條及在其│          │私文書罪，處有期│
│    │25日│            │上存款人欄盜│          │徒刑拾月，減為有│
│    │    │            │用「黃金水」│          │期徒刑伍月；如易│
│    │    │            │印章        │          │科罰金，以銀元│
│    │    │            │            │          │佰元即新臺幣玖佰│
│    │    │            │            │          │元折算壹日。    │
├──┼──┼──────┼──────┼─────┼────────┤
│3   │95年│1,200,000元 │存摺類存款存│轉帳至黃進│黃進淦犯行使偽造│
│    │1 月│            │款憑條及在其│增所有之華│私文書罪，處有期│
│    │3 日│            │上存款人欄盜│南新豐分行│徒刑拾月，減為有│
│    │    │            │用「黃金水」│帳號310200│期徒刑伍月；如易│
│    │    │            │印章        │410622號帳│科罰金，以銀元│
│    │    │            │            │戶內      │佰元即新臺幣玖佰│
│    │    │            │            │          │元折算壹日。    │
└──┴──┴──────┴──────┴─────┴────────┘
 附表六：
┌──┬─────────┬──────┬─────┬────────┐
│時間│金額              │偽造之文書  │金錢流向  │主文罪名及宣告刑│
├──┼─────────┼──────┼─────┼────────┤
│96年│3,460,000 元      │存摺類存款存│黃進淦提領│黃進淦犯行使偽造│
│3 月│                  │款憑條存戶簽│          │私文書罪，處有期│
│2 日│                  │章欄及匯款申│          │徒刑拾月，減為有│
│    │                  │請單上盜蓋「│          │期徒刑伍月；如易│
│    │                  │黃進增」之印│          │科罰金，以銀元│
│    │                  │章          │          │佰元即新臺幣玖佰│
│    │                  │            │          │元折算壹日。    │
└──┴─────────┴──────┴─────┴────────┘